最高法院刑事判決　　　　　　　　　　　　　　　　　八十七年度台上字第七一號
　　上　訴　人　甲○○
右上訴人因違反麻醉藥品管理條例等罪案件，不服台灣高等法院台中分院中華民國八
十六年十月一日第二審判決（八十六年度上訴字第一五三六號，起訴案號：台灣台中
地方法院檢察署八十六年度偵字第二四三六號），提起上訴，本院判決如左：
    主  文
上訴駁回。
    理  由
一非法販賣化學合成麻醉藥品部分：
按刑事訴訟法第三百七十七條規定，上訴於第三審法院，非以判決違背法令為理由，
不得為之。是提起第三審上訴，應以原判決違背法令為理由，係屬法定要件。如果上
訴理由狀並未依據卷內訴訟資料，具體指摘原判決不適用何種法則或如何適用不當，
即應認其上訴為違背法律上之程式，予以駁回。本件原判決依憑上訴人甲○○在警訊
及第一審第一次審判期日審理時之自白，查扣之安非他命二包，卷附之內政部警政署
刑事警察局鑑驗通知書，認定上訴人有其事實欄所載非法販賣安非他命之犯行。對於
上訴人在原審審理中，翻異前供，否認此部分犯罪，所為伊在警訊中之自白，係遭警
以電線綑綁再通電刑求所致，被查扣之二包安非他命，擬供己吸用，無販賣營利意思
之辯解，依證人秦鴻宣、楊福生之證言，以上訴人在檢察官偵查中，並未主張曾遭警
刑求，應係在上訴人自由意思下所為之供述，上訴人提出之右東中醫醫院診斷書，業
經查明係偽造，證人即上訴人之女友林雅妮所為有利於上訴人之供述，經與上訴人隔
離訊問結果，多有不符，顯係迴護之詞，上訴人警訊自白之任意性委屬無疑，與上訴
人圖卸刑責之上開辯解，皆無足採，亦於理由欄內詳加指駁及說明。因將第一審論處
上訴人意圖販賣而非法持有麻醉藥品罪刑之判決撤銷，改判論處上訴人非法販賣化學
合成麻醉藥品（累犯）罪刑。上訴意旨略謂：上訴人在警訊中，遭警以電擊刑求，有
同在警局拘留室之陳俊廷可證，上訴人在原審審理中，請求傳訊陳俊廷，原審未加調
查，有應於審判期日調查之證據未予調查之違法；在上訴人處，並未查扣電子秤、帳
冊等販賣用之相關證物，足證上訴人並無販賣行為，且應有買入再賣出以圖獲利之行
為始構成販賣，原判決就上訴人如何販賣，販賣之對象、時間、地點均付之闕如，僅
以在上訴人之汽車內查扣二大包安非他命，即認有販賣行為，改依非法販賣化學合成
麻醉藥品罪論處，有適用法條錯誤之違法云云。惟查原審已就上訴人所為伊在警訊之
自白，係遭警綑綁通電刑求所致之辯解，加以查明與事實不符，其提出之診斷書，更
查出係屬偽造，況上訴人在第一審第一次審理時，猶自白不諱，足見其上開辯解，乃
屬卸責之詞，已臻明瞭，原審因認無依上訴人之聲請傳喚證人陳俊適到庭調查之必要
，而未為此部分無益之調查，自無違背法令之可言。又麻醉藥品管理條例所稱之販賣
，並不以販入之後復行賣出為要件，祇要以營利為目的，意圖販賣而販入或賣出，有
一於此，其販賣行為即屬完成。原判決既已確認上訴人基於販賣牟利之意思，向綽號
「牛港」之不詳姓名男子購入安非他命兩二包，擬伺機分裝出售，於尚未賣出時，即
為警查獲，則其非法販賣化學合成麻醉藥品之犯罪即已成立，非僅單純之意圖販賣而
非法持有而已，原判決認上訴人此部分之犯行，成立麻醉藥品管理條例第十三條之一
第二項第一款非法販賣麻醉藥品罪，從形式上審查，並無上訴意旨所指摘適用法條錯
誤之違法情事。依上開說明，此部分之上訴為違背法律上之程式，應予駁回。
二非法吸用化學合成麻醉藥品部分：
按刑事訴訟法第三百七十六條所列各罪之案件，經第二審判決者，不得上訴於第三審
法院，此觀該法條之規定甚明。上訴人被訴非法吸用安非他命部分，原判決依麻醉藥
品管理條例第十三條之一第二項第四款論處上訴人連續非法吸用化學合成麻醉藥品（
累犯）罪刑。查該罪名係屬刑事訴訟法第三百七十六條第一款之案件，依上開說明，
此部分既經第二審判決，自不得上訴於第三審法院，上訴人竟一併提起上訴，顯為法
所不許，亦應予駁回。
據上論結，應依刑事訴訟法第三百九十五條前段，判決如主文。
中      華      民      國    八十七    年      一      月      九      日
                              最高法院刑事第二庭
                                  審判長法官  施  文  仁
                                        法官  陳  炳  煌
                                        法官  張  淳  淙
                                        法官  洪  文  章
                                        法官  林  錦  芳
      右正本證明與原本無異
                                              書  記  官
中      華      民      國    八十七    年      一      月     十四     日
